臺灣新北地方法院三重簡易庭民事判決
                        　　　　　 110年度重簡字第1156號

原　　　告　遠東國際商業銀行股份有限公司


法定代理人　侯金英　
訴訟代理人　謝浦澤　



被　　　告　顏呈璋　

上列當事人間請求清償借款事件，本院於民國110 年10月14日辯
論終結，判決如下：
    主  文
一、被告應給付原告新臺幣（下同）107,288 元，及如附表所示
    之違約金。
二、訴訟費用由被告負擔。
三、本判決得假執行。但被告如以107,288 元為原告預供擔保，
    得免為假執行。
　　事　實　及　理　由
壹、程序部分：
　　按訴狀送達後，原告不得將原訴變更或追加他訴，但擴張或
    減縮應受判決事項之聲明者，不在此限，民事訴訟法第255 
    條第1 項第3 款定有明文。查本件原告訴之聲明第1 項原為
    ：被告應給付原告138,480 元，及如附表所示之利息、違約
    金（110 年度司促字第16979 號卷第3 頁，下稱【司促卷】
    ），嗣於民國110 年10月14日庭期變更前項聲明為：被告應
    給付原告107,288 元，及如附表所示之違約金（本院卷二第
    29頁），核原告所為訴之變更，僅為聲明之減縮，自應准許
    。
貳、實體部分：
一、原告主張：被告顏呈璋分別向原告借款（一）76,800元整，
    約定借款期限24個月，以每壹個月為一期，按月攤還本金3,
    200 元；若有逾期時，自應給付日之次日起按月計付違約金
    ，逾期第一期當期收取800 元，逾期第二期當期收取1,000 
    元，逾期第三期( 含) 以上每期收取1,200 元，每次違約連
    續收取期數以三期為限；（二）71,280元整，約定借款期限
    30個月，以每壹個月為一期，按月攤還本金2,376 元；若有
    逾期時，自應給付日之次日起按月計付違約金，逾期第一期
    當期收取800 元，逾期第二期當期收取1,000 元，逾期第三
    期（含）以上每期收取1,200 元，每次違約連續收取期數以
    三期為限。依各契約約定倘被告不按月攤還本金，原告得不
    經催告逕行終止本契約，追償全部本金及違約金。今查被告
    均屆期不為清償，迭經原告催討無效，依各契約規定全部債
    務視為到期。被告分別尚欠原告貸款餘額（一）52,640元（
    二）54,648元，及前述各約定違約金迄未清償，依約被告自
    應負全數清償之責，爰依系爭契約法律關係提起本件訴訟等
    語，並聲明：如主文第1 項所示。
二、被告則以：伊一直都有繳款，並有網路預約繳款，但伊有繳
    款的部分，原告有扣除了等語，資為抗辯。
三、原告主張前揭事實，業據其提出消費者信用貸款申請書暨契
　　約書二份、貸放明細表二份及攤還收息紀錄查詢表為證（司
  　促卷第5 至15頁、本院卷二第31頁），且被告對此未加以爭
    執，堪信原告之主張為真。從而，原告依消費借貸及兩造間
　　之信用貸款契約關係請求被告給付107,288 元，及如附表所
　  示之違約金，為有理由，應予准許。
四、依民事訴訟法第436 條第2 項適用第389 條第1 項第3 款規
　　定，依職權宣告原告得為假執行及被告如以主文第3 項所示
  　金額為原告預供擔保，得免為假執行。
五、本件事證已臻明確，兩造其餘攻防方法及所提證據，核與判
    決結果並無影響，無逐一論駁之必要。
六、訴訟費用負擔之依據：民事訴訟法第78條。
中    華    民    國   110    年    10    月    28    日
　　　　　　　　　臺灣新北地方法院三重簡易庭
                      法  官  王凱俐
以上正本係照原本作成。
如不服本判決，應於送達後20日內，向本院提出上訴狀並表明上
訴理由，如於本判決宣示後送達前提起上訴者，應於判決送達後
20日內補提上訴理由書（須附繕本）。
中    華    民    國   110    年    10    月    28    日
                      書記官  林穎慧
 
附表：
違約金：
┌──┬───┬─────┬──────┬──────┬───────┐
│本金│ 本金 │相關被告  │違約金起算日│違約金截止日│違約金計算方式│
│序號│　　　│　　　　　│　　　　　　│　　　　　　│　　　　　　　│
├──┼───┼─────┼──────┼──────┼───────┤
│ 001│新臺幣│顏呈璋　　│自民國110 年│至清償日止　│逾期第一期當期│
│　　│52,640│　　　　　│4 月26日起  │　　　　　　│收取800 元，逾│
│　　│元　　│　　　　　│      　　　│　　　　　　│期第二期當期收│
│　　│　　　│　　　　　│　　　　　　│　　　　　　│取1,000 元，逾│
│　　│　　　│　　　　　│　　　　　　│　　　　　　│期第三期(含)以│
│　　│　　　│　　　　　│　　　　　　│　　　　　　│上每期收取1,20│
│　　│　　　│　　　　　│　　　　　　│　　　　　　│0 元，每次違約│
│　　│　　　│　　　　　│　　　　　　│　　　　　　│連續收取期數以│
│　　│　　　│　　　　　│　　　　　　│　　　　　　│三期為限　　　│
├──┼───┼─────┼──────┼──────┼───────┤
│ 002│新臺幣│顏呈璋　　│自民國110 年│至清償日止　│逾期第一期當期│
│　　│54,648│　　　　　│3 月16日起  │　　　　　　│收取800 元，逾│
│　　│元　　│　　　　　│　　　　    │　　　　　　│期第二期當期收│
│　　│　　　│　　　　　│　　　　　　│　　　　　　│取1,000 元，逾│
│　　│　　　│　　　　　│　　　　　　│　　　　　　│期第三期(含)以│
│　　│　　　│　　　　　│　　　　　　│　　　　　　│上每期收取1,20│
│　　│　　　│　　　　　│　　　　　　│　　　　　　│0 元，每次違約│
│　　│　　　│　　　　　│　　　　　　│　　　　　　│連續收取期數以│
│　　│　　　│　　　　　│　　　　　　│　　　　　　│三期為限　　　│
└──┴───┴─────┴──────┴──────┴───────┘